【裁判字號】    97,裁,4797
【裁判日期】    971023
【裁判案由】    戒嚴時期人民受損權利回復條例
【裁判全文】
最  高  行  政  法  院  裁  定
                                      97年度裁字第4797號
上  訴  人  甲○○
            乙○○
被 上訴 人  法務部調查局
代  表  人  丙  ○
上列當事人間戒嚴時期人民受損權利回復條例事件，上訴人對於
中華民國97年7月9日臺北高等行政法院96年度再字第99號判決，
提起上訴，本院裁定如下：
    主  文
上訴駁回。
上訴審訴訟費用由上訴人負擔。
    理  由
一、按對於高等行政法院判決之上訴，非以其違背法令為理由，
    不得為之，行政訴訟法第242條定有明文。依同法第243條第
    1項規定，判決不適用法規或適用不當者，為違背法令；而
    判決有同條第2項所列各款情形之一者，為當然違背法令。
    是當事人對於高等行政法院判決上訴，如依行政訴訟法第24
    3條第1項規定，以高等行政法院判決有不適用法規或適用不
    當為理由時，其上訴狀或理由書應有具體之指摘，並揭示該
    法規之條項或其內容；若係成文法以外之法則，應揭示該法
    則之旨趣，倘為司法院解釋或本院之判例，則應揭示該判解
    之字號或其內容。如以行政訴訟法第243條第2項所列各款情
    形為理由時，其上訴狀或理由書，應揭示合於該條項各款之
    事實。上訴狀或理由書如未依此項方法表明者，即難認為已
    對高等行政法院判決之違背法令有具體之指摘，其上訴自難
    認為合法。
二、上訴人之父陳政敏於民國41年2月進入內政部調查局（45年4
    月後改隸司法行政部，69年8月改制為法務部調查局）服務
    ，於56年9月9日調派代理副處長一職，同年10月間經銓敘部
    審定准予試用，57年2月28日因涉嫌叛亂，經前臺灣警備總
    司令部（下稱警備總部）羈押，並依法停職，58年9月20日
    前警備總部裁定交付感化3年，59年2月間被上訴人以試用成
    績不合格，報經銓敘部函准停止試用登記，61年5月16日並
    奉行政院令核定免職。陳政敏於79年11月26日死亡。上訴人
    甲○○依戒嚴時期不當叛亂暨匪諜審判案件補償條例（下稱
    補償條例）向財團法人戒嚴時期不當叛亂暨匪諜審判案件補
    償基金會（下稱補償基金會）申請補償，經該會以92年10月
    3日(92)基修法戊字第5862號函予以補償，核發補償金新臺
    幣（下同）800,000元，嗣上訴人甲○○以其父親涉嫌叛亂
    一案既經「平反」，向被上訴人申請補發陳政敏之薪津、眷
    補、保險金及退休金等權益，被上訴人以93年6月16日調人
    壹字第09300224610號函（下稱原處分）予以駁回，上訴人
    甲○○不服，提起訴願，遭駁回後，遂向原審法院提起行政
    訴訟，並追加上訴人乙○○為共同原告，經原審法院以94年
    12月8日93年度訴字第3857號判決駁回上訴人之訴。上訴人
    猶不服，提起上訴，經本院於96年10月4日以96年度判字第1
    781號判決(以下稱原確定判決)駁回。嗣上訴人以原確定判
    決就足以影響於判決之重要證物漏未斟酌為由，向原審法院
    提起再審之訴，案經原審法院97年7月9日96年度再字第99號
    判決(以下稱原判決)駁回。
三、原判決係以上訴人於原審主張：補償基金會既已認定警備總
    部裁定不當，且被上訴人迄今未舉證上訴人父親之犯罪證據
    ，足證被上訴人當年之證據非屬真實甚或無證據，法院僅需
    去函補償基金會查證，並向被上訴人函查上訴人求償之項目
    及金額是否正確即可，原判決竟從未調查也未詰問被上訴人
    ，即以「戒嚴時期人民受損權利回復條例」係於84年實施，
    而上訴人父親於79年逝世，無法申請復職，即無法辦理退休
    ，自無法由遺族請求回復其公務員資格並申請退休金，而為
    上訴人不利之判決等語，係主張法院未調查證據，顯非屬行
    政訴訟法第273條第1項第14款所規定之「就足以影響於判決
    之重要證物漏未斟酌」再審事由，而駁回其訴。上訴人對於
    原判決上訴，核其上訴狀所載內容，係說明其對前訴訟程序
    之判決不服之理由，而對於原判決上述駁回上訴人再審之訴
    之判決，並未指明所不適用或適用不當之法規，或有合於行
    政訴訟法第243條第2項所列何款之情形，難認對該判決之如
    何違背法令已有具體之指摘。依首開規定及說明，應認其上
    訴為不合法。
四、據上論結，本件上訴為不合法。依行政訴訟法第249條第1項
    前段、第104條、民事訴訟法第95條、第78條、第85條第1項
    前段，裁定如主文。
中    華    民    國    97    年    10    月    23    日
                    最高行政法院第三庭
                        審判長法官  黃  璽  君
                              法官  侯  東  昇
                              法官  鄭  忠  仁
                              法官  黃  本  仁
                              法官  吳  東  都
以  上  正  本  證  明  與  原  本  無  異
中    華    民    國    97    年    10    月    24    日
                              書記官  莊  俊  亨


司法院資訊處製作；財團法人民間司法改革基金會備份。
